Minutes et répertoires du notaire Jean TROUVÉ, 13 avril 1563 - 1577 (étude XIX)
Archives nationales
Minutes et répertoires du notaire Jean TROUVÉ, 13 avril 1563 - 1577 (étude XIX)
MC/ET/XIX/227 - MC/ET/XIX/284
Etude XIX; Trouvé, Jean
Archives nationales de France
Minutes et répertoires: la loi 2008-696 du 15 juillet 2008 relative aux archives a fixé à 75 ans à compter de la date de l'acte, ou à 25 ans à compter de la date du décès de l'intéressé si ce délai est plus bref, le délai de communication des minutes et répertoires des notaires; ce délai est porté à 100 ans à compter de la date de l'acte si le document se rapporte à un mineur (code du Patrimoine, articles L213-2, 4e d et 5e).
Autres documents de l'étude (dossiers de clients, comptabilité...): s'agissant d'archives privées, ces documents sont communicables selon les modalités fixées par le déposant ou le donateur.
Certains documents ne sont pas accessibles en raison de leur mauvais état de conservation.
Versement
Attention: ce notaire n'a pas laissé de répertoire pour son activité dans l'étude XIX
Accès aux autres instruments de recherche du notaire Jean TROUVÉ
Minutes et répertoires du notaire Jean TROUVÉ, 1533 - 25 mars 1578 (étude XIX)
- Minutes de Jean TROUVÉ, 13 avril 1563 - 1577; MC/ET/XIX/227 - MC/ET/XIX/284
  - Minutes. 1563, 13 avril - juillet, 13 avril - juillet 1563; MC/ET/XIX/227
    Informations concernant le classement:
    Le niveau inférieur de description, quand il existe, correspond aux minutes d'actes. Toutes les minutes ne sont pas forcément décrites une à une. Les descriptions de ces minutes sont plus ou moins détaillées.
    - Retable de la Résurrection pour le sieur de Granville. - Promesse de Guillaume Jaquier, maître peintre à Paris, à Charles Leprévost, sieur de Granville, conseiller du Roi en son Conseil privé et intendant de ses finances (...)., 26 avril 1563; MC/ET/XIX/227
      Informations complémentaires:
      La promesse est faite moyennant 55 écus d'or au soleil, sur quoi 10 ont été payés par avance.
      Origine de l'information:
      Documents du Minutier central des notaires de Paris, Histoire de l'art au XVIe siècle (1540-1600) [477 actes], par Catherine Grodecki, tome II, Sculpture, peinture et gravure, broderie, faïence et émaillerie, orfèvrerie et joaillerie, armes et armures, Paris, Archives nationales, 1986, p. 179, notice n° 778 (instrument de recherche imprimé dématérialisé, certaines notices sont plus détaillées dans la version intégrale accessible en ligne par la rubrique 'Autres instruments de recherche', voir contexte dans le Plan d’orientation général - Notaires de Paris, guides thématiques du Minutier).
      Date de révision: 2011
      Date de création de la notice: 2009
      Documents du Minutier central des notaires de Paris, Histoire de l'art au XVIe siècle (1540-1600), par C. Grodecki, tome II, Sculpture, peinture et gravure, broderie, faïence et émaillerie, orfèvrerie et joaillerie, armes et armures, Paris, Archives nationales, 1986, 344 p.
      Jaquier, Guillaume; Leprévost, Charles
    - Bail pour 6 ans par Nicolas Delisle, maître maçon, à Antoine Quentin, tailleur d'Antiques à Paris, d'une chambre, garde-robes et greniers, d'un corps d'hôtel sis rue Dyane, à la Corne-de-Cerf., 3 mai 1563; MC/ET/XIX/227
      Histoire de l'art XVIe siècle, 1530-1600 (2698 actes), par Catherine Grodecki, 1971-1986 (fichier papier entièrement dématérialisé; voir contexte dans le Plan d’orientation général - Notaires de Paris, guides thématiques du Minutier).
      bail; Diane (rue de); Corne de Cerf (enseigne de la); Delisle, Nicolas; Quentin, Antoine; maçon; sculpteur
    - Verrière du haut choeur de l'église Saint-Paul commandée par la duchesse d'Estouteville. - Marché aux termes duquel Nicolas Beaurain, maître vitrier demeurant rue de la Vieille Draperie en la Cité, s'engage envers Marie, duchesse d'Estouteville, comtesse de Saint-Pol, absente, Philippe de Fromont, receveur de Chaumont, présent et stipulant pour elle, en la présence de Martin Bachelier, greffier de l'Hôtel de ville, et de Pierre de Reims, marchand apothicaire et épicier, tous deux marguilliers de l'église Saint-Paul, et en la présence aussi de Guillaume Guillain, maître des oeuvres de maçonnerie de l'Hôtel de ville (...)., 10 mai 1563; MC/ET/XIX/227
      Documents du Minutier central des notaires de Paris, Histoire de l'art au XVIe siècle (1540-1600) [525 actes], par Catherine Grodecki, tome I, Architecture, vitrerie, menuiserie, tapisserie, jardins, Paris, Archives nationales, 1985, p. 229, notice n° 289 (instrument de recherche imprimé dématérialisé, certaines notices sont plus détaillées dans la version intégrale accessible en ligne par la rubrique 'Autres instruments de recherche', voir contexte dans le Plan d’orientation général - Notaires de Paris, guides thématiques du Minutier).
      Documents du Minutier central des notaires de Paris, Histoire de l'art au XVIe siècle (1540-1600), par Catherine Grodecki, tome I, Architecture, vitrerie, menuiserie, tapisserie, jardins, Paris, Archives nationales, 1985, 392 p.
      Beaurain, Nicolas; Estouteville, Marie d'; Fromont, Philippe de; Bachelier, Martin; Guillain, Guillaume
    - Transport de créance de 1800 livres tz par Benoît Milon, contrôleur de l'écurie du roi et, quittance de 1560 livres parisis en date du 9 juin de la même année., 27 mai 1563; MC/ET/XIX/227
      Métiers, personnes, lieux, 1540-1600 (1423 actes), par Catherine Grodecki, 1971-1986 (fichier papier entièrement dématérialisé; voir contexte dans le Plan d’orientation général - Notaires de Paris, guides thématiques du Minutier).
      cession; quittance; Milon, Benoît
    - Habit de velours noir brodé d'or pour le duc de Longueville. - Promesse faite par Guillaume Corbeau, maître brodeur à Paris, de livrer dans les huit jours à Léonor d'Orléans, duc de Longueville, absent, Jean Dupérier, son trésorier, présent et acceptant pour lui (...)., 30 mai 1563; MC/ET/XIX/227
      Documents du Minutier central des notaires de Paris, Histoire de l'art au XVIe siècle (1540-1600) [477 actes], par Catherine Grodecki, tome II, Sculpture, peinture et gravure, broderie, faïence et émaillerie, orfèvrerie et joaillerie, armes et armures, Paris, Archives nationales, 1986, p. 229, notice n° 879 (instrument de recherche imprimé dématérialisé, certaines notices sont plus détaillées dans la version intégrale accessible en ligne par la rubrique 'Autres instruments de recherche', voir contexte dans le Plan d’orientation général - Notaires de Paris, guides thématiques du Minutier).
      Corbeau, Guillaume; Orléans, Léonor d'; Dupérier, Jean
    - Bail à loyer pour un an par Pierre Bontemps, sculpteur demeurant à Paris, à Jean Gentilhomme, tailleur d'habits, et à Jacqueline Darby, sa femme, d'une maison rue et Couture Sainte-Catherine tenant à celle de René Lestelle, à la réserve d'un bouge en haut du corps de logis de devant et de la salle basse 'où sont des pierres de marbre', moyennant un loyer annuel de 60 livres tournois., 17 juin 1563; MC/ET/XIX/227
      Documents du Minutier central des notaires de Paris, Histoire de l'art au XVIe siècle (1540-1600) [477 actes], par Catherine Grodecki, tome II, Sculpture, peinture et gravure, broderie, faïence et émaillerie, orfèvrerie et joaillerie, armes et armures, Paris, Archives nationales, 1986, p. 55, notice n° 535 (instrument de recherche imprimé dématérialisé, certaines notices sont plus détaillées dans la version intégrale accessible en ligne par la rubrique 'Autres instruments de recherche', voir contexte dans le Plan d’orientation général - Notaires de Paris, guides thématiques du Minutier).
      Bontemps, Pierre; Gentilhomme, Jean; Darby, Jacqueline; Lestelle, René
    - ESTOUTEVILLE (Marie, duchesse d'), comtesse de Saint-Paul, baronne de Bricquebec, Moyon et Gassec en Auge, dame de Trie-la-Ville, Trie le Chastel et Fresnes l'Esguillon (bailliage de Senlis), fille et seule héritière de François duc d'ESTOUTEVILLE, comte de Saint-Paul et d'Adrienne d'ESTOUTEVILLE, son épouse, elle-même héritière de Jacqueline d'ESTOUTEVILLE.- Titre nouvel concernant.., 23 avril 1564; MC/ET/XIX/227
      Fichier dit 'général' XVIe siècle (env. 30.000 actes), par le personnel du Minutier, 1930-1999 (fichier papier entièrement dématérialisé; voir contexte dans le Plan d’orientation général - Notaires de Paris, guides thématiques du Minutier).
      titre nouvel; Estouteville, Marie de Bourbon (1539-1601, duchesse d'); Estouteville, François d'; Estouteville, Adrienne d'; Estouteville, Jacqueline d'
  - Minutes. 1563, 14 avril - 1er septembre, 14 avril - 1er septembre 1563; MC/ET/XIX/228; registre
    - Nicolas LE PEUPLE, maître charpentier, bourgeois de Paris, et Germaine LIART sa femme, et Jean LE PEUPLE, juré du roi en l'office de charpenterie, frère dudit Nicolas., 26 avril 1563; MC/ET/XIX/228
      Date de création de la notice: 2008
      Le Peuple, Jean; charpentier; charpentier
    - Quittance par Pierre Formaget, seigneur du Fayel, licencié ès droits, à Pierre de Renies, marchand apothicaire et épicier, bourgeois de Paris, qui lui a racheté 15 lt. de rente., 8 juillet 1563; MC/ET/XIX/228
      Collèges et université de Paris au XVIe siècle (env. 9000 actes), par Madeleine Jurgens, Pierre-Yves Louis, Agnès Masson et Xenia Pamfilova, v. 1950, 1985-1994 (fichier papier entièrement dématérialisé; voir contexte dans le Plan d’orientation général - Notaires de Paris, guides thématiques du Minutier).
      quittance; Formaget, Pierre; Renies, Pierre de; étudiant; commerçant; pharmacien
  - Minutes. 1563, août - 1564, 1er avril, août 1563 - 1er avril 1564; MC/ET/XIX/229
    Manque(s) constaté(s) dans cet article:
    Le mois d'octobre manque.
    - Marché de transport d'artillerie par Simon du Bois et Jean de Boisauffray, tous deux mariniers et voituriers par eau à Meaux, envers les prévôts et échevins de la ville de Paris, présent noble homme Marc de La Fontaine, commissaire ordinaire en l'artillerie, et François de Raconis, commis de noble homme Nicolas Séguier, contrôleur de ladite artillerie, pour transporter en toute diligence les canons et les munitions qui sont chargés en trois de leurs bateaux., 14 août 1543; MC/ET/XIX/229
      Etude XIX, actes de 1536-1544 (ET/XIX/148 à 150, 161 à 163, soit 1710 actes) (fichier papier entièrement dématérialisé; voir contexte dans le Plan d’orientation général - Notaires de Paris, guides thématiques du Minutier).
      Date de révision: 2011-2012
      marché; Meaux (Seine-et-Marne); Bois, Simon du; Boisauffray, Jean de; La Fontaine, Marc de; Séguier, Nicolas; contrôleur (Ancien Régime); commissaire (Ancien Régime); officier (armée); transporteur de marchandises; batelier; prévôt (Ancien Régime); élu local
    - Procuration concernant Bénigne Leclerc, aumônier ordinaire du roi, abbé commendataire de Corneville, pour déclarer en justice que Marie Piedeloup, sa servante, est femme de Antoine Cathalan, naguère cordelier au couvent d'Albi, et qui a brouetté ladite dame à Genève et dit l'avoir épousé à la mode du lieu., 26 août 1562; MC/ET/XIX/229
      procuration; Leclerc, Bénigne; Piedeloup, Marie; Cathalan, Antoine; prêtre; employé de maison; abbé
    - Procuration par Pierre Bontemps, sculpteur, pour le paiement de frais qu'il a eu pour venir à cheval de Verneuil-sur-Oise recouvrer une créance sur Nicolas de La Vernade, sieur de Forest., 26 janvier 1563; MC/ET/XIX/229
      procuration; Verneuil-en-Halatte (Oise); Bontemps, Pierre; La Vernade, Nicolas de; sculpteur
    - Jean Prévost, avocat en la chambre des comptes, procureur de Loïse de Vege, veuve de Antoine Le Maçon, seigneur de Belleassise., 11 avril 1563; MC/ET/XIX/229
      procuration; Prévost, Jean; Vege, Louise de; Le Maçon, Antoine
    - Etat des meubles et ustensiles servant au moulin de Gommas prisés par un charpentier de Ledeville., août 1563 - 1er avril 1564; MC/ET/XIX/229
      inventaire
    - Bail par Louise de Vege, veuve de Antoine, sieur de Bellassise, pour un an, à Claude Leschassier, contrôleur ordinaire des guerres, d'une maison sise rue du Roi-de-Sicile, louée auparavant à un sieur de Besze, élu de Vézelay., 4 août 1563; MC/ET/XIX/229
      bail; Roi-de-Sicile (rue du); Vege, Louise de; Le Maçon, Antoine; Leschassier, Claude; Besze, M. de; contrôleur des guerres (Ancien Régime)
    - Rachat de rente constituée par Pierre BONTEMPS, sculpteur, à Gallois de RACONIS, commissaire ordinaire en l'artillerie., 10 août 1563; MC/ET/XIX/229
      Raconis, Gallois de; Bontemps, Pierre; sculpteur; commissaire (Ancien Régime); officier (armée)
    - Vaisselle d'argent aux armes de Jacques Des Barres. - Marché par Claude Prévost, maître orfèvre, envers Jacques Des Barres dit 'le Barrois', seigneur du lieu, de Neuvy et d'Apremont en Nivernais, pour faire 'deux douzaines d'assiettes d'argent ayans les borts dorez et l'armoirie dud. seigneur gravée en chacune desd. assiettes, le tout du nouveau poincon coing de Paris et poisans lesd. deux douzaines vingt marcs...', à rendre dans les quinze jours, moyennant 17 livres tournois le marc, tant façon qu'argent, sur quoi 184 livres ont été payées par avance à l'orfèvre en présence des notaires., 11 août 1563; MC/ET/XIX/229
      Documents du Minutier central des notaires de Paris, Histoire de l'art au XVIe siècle (1540-1600) [477 actes], par Catherine Grodecki, tome II, Sculpture, peinture et gravure, broderie, faïence et émaillerie, orfèvrerie et joaillerie, armes et armures, Paris, Archives nationales, 1986, p. 267, notice n° 940 (instrument de recherche imprimé dématérialisé, certaines notices sont plus détaillées dans la version intégrale accessible en ligne par la rubrique 'Autres instruments de recherche', voir contexte dans le Plan d’orientation général - Notaires de Paris, guides thématiques du Minutier).
      Des Barres, Jacques; Prévost, Claude
    - Acte concernant Jean Prévost, avocat en la chambre des comptes, et sa femme Marguerite Le Maçon., 11 août 1563; MC/ET/XIX/229
      Prévost, Jean; Le Maçon, Marguerite
    - Marché de fabrication d'un coche en bois de noyer par Nicolas GALEMPOIS, maître menuisier, rue Saint-Paul, pour Benigne LECLERC, abbé de Corneville, baron de Guicry., 13 août 1563; MC/ET/XIX/229
      marché; Saint-Paul (rue); Galempois, Nicolas; Leclerc, Bénigne; menuisier; abbé
    - Marché entre Jean LE PREVOST et François PIERRE, maître maçon, tailleur de pierres., 30 août 1563; MC/ET/XIX/229
      marché; Pierre, François; Le Prévost, Jean; maçon; tailleur de pierre
    - Marché par François Lheureux, sculpteur et François Pierre, maître maçon et tailleur de pierres à Paris, envers Jean prévost, pour faire une fontaine avec une figure en sa maison du Val de Rueil., 30 août 1563; MC/ET/XIX/229
      marché; Lheureux, François; Pierre, François; Prévost, Jean; sculpteur; maçon; tailleur de pierre
    - Tenture pour Monsieur et Madame de Cipierre. - Promesse de Guy Laurens, maître tapissier de haute lisse demeurant au coin de la rue des Écouffes, à Philibert de Marcilly, seigneur de Cipierre, chevalier de l'ordre du Roi, premier gentilhomme de sa chambre, gouverneur et lieutenant général pour Sa Majesté aux duchés d'Orléans, Berry, Étampes et Chartres, absent, Léonnet de Champregnard, son gentilhomme domestique présent et stipulant pour lui (...)., 16 septembre 1563; MC/ET/XIX/229
      La promesse est faite à raison de 10 livres tournois l'aune de tapisserie.
      Documents du Minutier central des notaires de Paris, Histoire de l'art au XVIe siècle (1540-1600) [525 actes], par Catherine Grodecki, tome I, Architecture, vitrerie, menuiserie, tapisserie, jardins, Paris, Archives nationales, 1985, p. 305, notice n° 449 (instrument de recherche imprimé dématérialisé, certaines notices sont plus détaillées dans la version intégrale accessible en ligne par la rubrique 'Autres instruments de recherche', voir contexte dans le Plan d’orientation général - Notaires de Paris, guides thématiques du Minutier).
      Cipierre, M. de; Cipierre, Madame de; Laurens, Guy; Marcilly, Philibert de; Champregnard, Léonnet de
    - Procuration par Jacques Olivier, licencié ès lois, à Pierre de Longchamp, avocat à la vicomté d'Orbec (Calvados)., 28 septembre 1563; MC/ET/XIX/229
      procuration; Orbec (Calvados); Olivier, Jacques; Longchamp, Pierre de; avocat
    - Promesse de Claude Fromont, compagnon tapissier de haute lisse demeurant rue Quincampoix, à l'enseigne de l'Éperon, à Guy Laurens, maître du même métier (...)., 2 novembre 1563; MC/ET/XIX/229
      Le marché est conclu à raison de 30 sols l'aune de Flandre, sur quoi 4 livres tournois ont été payées par avance.
      Documents du Minutier central des notaires de Paris, Histoire de l'art au XVIe siècle (1540-1600) [525 actes], par Catherine Grodecki, tome I, Architecture, vitrerie, menuiserie, tapisserie, jardins, Paris, Archives nationales, 1985, p. 306, notice n° 450 (instrument de recherche imprimé dématérialisé, certaines notices sont plus détaillées dans la version intégrale accessible en ligne par la rubrique 'Autres instruments de recherche', voir contexte dans le Plan d’orientation général - Notaires de Paris, guides thématiques du Minutier).
      Fromont, Claude; Laurens, Guy
    - Promesse d'Antoine Brocart, maître tapissier de haute lisse, demeurant rue du Cimetière-Saint-Nicolas-des-Champs, à l'enseigne du Croissant, à Guy Laurens, aussi maître du même métier (...)., 3 novembre 1563; MC/ET/XIX/229
      Documents du Minutier central des notaires de Paris, Histoire de l'art au XVIe siècle (1540-1600) [525 actes], par Catherine Grodecki, tome I, Architecture, vitrerie, menuiserie, tapisserie, jardins, Paris, Archives nationales, 1985, p. 306, notice n° 451 (instrument de recherche imprimé dématérialisé, certaines notices sont plus détaillées dans la version intégrale accessible en ligne par la rubrique 'Autres instruments de recherche', voir contexte dans le Plan d’orientation général - Notaires de Paris, guides thématiques du Minutier).
      Brocart, Antoine; Laurens, Guy
    - Bail à loyer pour 3 ans par Pierre Bontemps, sculpteur à Paris, à Arthus de Moyencourt, écuyer, d'une maison sise rue Sainte-Catherine, tenant par derrière à Nicolas de La Vernade, moyennant 30 livres., 21 novembre 1563; MC/ET/XIX/229
      bail; Couture-Sainte-Catherine (rue de la); Bontemps, Pierre; Moyencourt, Arthus de; La Vernade, Nicolas de; sculpteur
    - Quittance par Pierre Bontemps, sculpteur, à Arthus Larchonneur, du loyer d'un corps d'hôtel lui appartenant sis rue de la Couture-Sainte-Catherine., 9 décembre 1563; MC/ET/XIX/229
      quittance; Couture-Sainte-Catherine (rue de la); Bontemps, Pierre; Larchonneur, Arthus; sculpteur
    - Quittance de Pierre Bontemps, sculpteur, bourgeois de Paris, et de Catherine de Moulineaux, sa femme, à Nicolas de La Vernade, d'une somme de 300 livres tournois pour satisfaire à une obligation passée entre eux le 8 octobre 1563 devant Henry et Brigrand, notaires au Châtelet de Paris., 23 décembre 1563; MC/ET/XIX/229
      Pierre Bontemps acquitte en même temps Nicolas de La Vernade des 12 écus d'or soleil qui avaient été promis par lui à Catherine de Moulineaux en faveur de l'échange fait entre les parties d'une maison rue Sainte-Catherine, délaissée à ce titre par Pierre Bontemps à Nicolas de La Vernade.
      Documents du Minutier central des notaires de Paris, Histoire de l'art au XVIe siècle (1540-1600) [477 actes], par Catherine Grodecki, tome II, Sculpture, peinture et gravure, broderie, faïence et émaillerie, orfèvrerie et joaillerie, armes et armures, Paris, Archives nationales, 1986, p. 55, notice n° 536 (instrument de recherche imprimé dématérialisé, certaines notices sont plus détaillées dans la version intégrale accessible en ligne par la rubrique 'Autres instruments de recherche', voir contexte dans le Plan d’orientation général - Notaires de Paris, guides thématiques du Minutier).
      Bontemps, Pierre; Moulineaux, Catherine de; La Vernade, Nicolas de
    - Vente par Nicolas Le Peuple, maître charpentier, bourgeois deParis, à Antoine Fayet, trésorier de l'extraordinaire des guerres, d'une place de 5,5 toises de large sise rue Neuve-de-Beautreillis, acquise de Gallois de Racoms., 24 décembre 1563; MC/ET/XIX/229
      Lieux et monuments à Paris au XVIe siècle (1070 actes), par C. Grodecki, 1971-1986 (fichier papier entièrement dématérialisé; voir contexte dans le Plan d’orientation général - Notaires de Paris, guides thématiques du Minutier).
      acte de vente; Beautreillis (rue); Le Peuple, Nicolas; Fayet, Antoine; charpentier; trésorier
    - Verrière de l'Arbre de Jessé pour l'église Saint-Paul à Paris. Marché par lequel Quentin Turquet, maître vitrier, promet à Raoullequin Charly et à Guillaume Duchemin, maîtres et gouverneurs de la chapelle et confrérie de la Conception Notre Dame fondée en l'église Saint-Paul à Paris (...)., 4 janvier 1564; MC/ET/XIX/229
      Le marché est conclu moyennant 66 livres tournois.
      Documents du Minutier central des notaires de Paris, Histoire de l'art au XVIe siècle (1540-1600) [525 actes], par Catherine Grodecki, tome I, Architecture, vitrerie, menuiserie, tapisserie, jardins, Paris, Archives nationales, 1985, p. 245, notice n° 324 (instrument de recherche imprimé dématérialisé, certaines notices sont plus détaillées dans la version intégrale accessible en ligne par la rubrique 'Autres instruments de recherche', voir contexte dans le Plan d’orientation général - Notaires de Paris, guides thématiques du Minutier).
      Turquet, Quentin
    - Marché par Jean Gibon, maître menuisier, demeurant rue Neuve-Saint-Merri, envers Claude Mallier, sieur du Houssay, receveur des tailles de l'élection de Paris, pour faire toute la menuiserie et les meubles nécessaires pour meubler sa maison du Houssaye (suivi d'un marché de ferrures par Nicolas Moriceau, maître serrurier)., 6 janvier 1564; MC/ET/XIX/229
      marché; Neuve-Saint-Merri (rue); La Houssaye-en-Brie (Seine-et-Marne); Gibon, Jean; Mallier, Claude; Moriceau, Nicolas; menuisier; trésorier payeur (Ancien Régime); serrurier
    - Contrat par lequel Jean Bailleur et Corneille Feytemes, compagnons tapissiers de haute lisse demeurant à Paris, promettent à Girard Laurens de le servir de leur état chaque jour ouvrable pendant un an, sans pouvoir aller travailler ailleurs, à commencer le lundi prochain 24 janvier et moyennant le prix pour chacun de 12 livres tournois pour ladite année, à charge pour le maître de les nourrir, chauffer et loger., 11 janvier 1564; MC/ET/XIX/229
      Documents du Minutier central des notaires de Paris, Histoire de l'art au XVIe siècle (1540-1600) [525 actes], par Catherine Grodecki, tome I, Architecture, vitrerie, menuiserie, tapisserie, jardins, Paris, Archives nationales, 1985, p. 301, notice n° 435 (instrument de recherche imprimé dématérialisé, certaines notices sont plus détaillées dans la version intégrale accessible en ligne par la rubrique 'Autres instruments de recherche', voir contexte dans le Plan d’orientation général - Notaires de Paris, guides thématiques du Minutier).
      Bailleur, Jean; Feytemes, Corneille
    - Atermoiement entre Gabriel d'Orgeront, seigneur de Vernouillet, et Nicolas et Pasquier Charité, frères brodeurs à Paris, pour l'achèvement de 2 pentes de ciel sur les 4 pentes qu'ils ont convenu de faire par marché., 13 janvier 1564; MC/ET/XIX/229
      accord; Orgeront, Gabriel d'; Charité, Nicolas; Charité, Pasquier; brodeur
    - Promesse de Jacques Hebert, tapissier de haute lisse à Paris, à Girard Laurens de le servir et besogner pour lui chaque jour ouvrable pendant un an, à commencer le premier février prochain, moyennant 8 sols tournois par jour pour sa nourriture et pour sa peine, payables à la fin de chaque semaine., 19 janvier 1564; MC/ET/XIX/229